【裁判字號】    98,易,871
【裁判日期】    980930
【裁判案由】    違反毒品危害防制條例
【裁判全文】
臺灣屏東地方法院刑事判決               98年度易字第871號
公  訴  人  臺灣屏東地方法院檢察署檢察官
被      告  甲○○
                    （另案在監執行中）
上列被告因違反毒品危害防制條例案件，經檢察官提起公訴（98
年度毒偵字第1004號），本院於準備程序進行中，因被告就被訴
事實為有罪之陳述，經告知簡式審判程序意旨，並聽取公訴人及
被告之意見後，本院合議庭裁定由受命法官獨任依簡式審判程序
審理，判決如下：
    主  文
甲○○施用第二級毒品，累犯，處有期徒刑柒月，扣案之甲基安
非他命貳包（總含袋重柒點陸肆公克）沒收銷燬之、扣案之夾鏈
袋壹包、酒精燈壹個、吸食器壹組、玻璃球壹個均沒收。
    事  實
一、甲○○前於民國87年間因施用毒品案件，經本院裁定觀察、
    勒戒，認有繼續施用毒品之傾向，再經本院裁定令入戒治處
    所施以強制戒治，嗣經本院裁定停止戒治後，再經撤銷停止
    戒治，而於89年9 月28日執行完畢，並由台灣高雄地方法院
    檢察署檢察官於89年10月16日以89年度戒毒偵字第1104 號
    為不起訴處分確定。又於93年間因施用毒品案件，經本院以
    93年度易字第486 號判決判處有期徒刑9 月確定，於94年 6
    月1 日縮短刑期執行完畢；同年間再因轉讓毒品案件，經本
    院以94年度訴字第629 號判決判處有期徒刑8 月確定；又於
    94年間因恐嚇案件，經本院以94年度訴字第66 2號判決判處
    有期徒刑6 月確定，上開2 案復經本院以95年度聲字第738
    號裁定應執行有期徒刑1 年確定；再於95年間因施用毒品案
    件，經本院以95年度易字第517 號判決判處有期徒刑1 年確
    定，嗣經本院以96年度聲減字第657 號裁定減為有期徒刑 6
    月確定，並與上開轉讓毒品、恐嚇案件接續執行，於96年9
    月17日假釋付保護管束出監，於96年11月4 日保護管束期滿
    而執行完畢。詎甲○○仍不知悔改，復基於施用第二級毒品
    之犯意，於98年6 月5 日17時30分許，在其屏東縣枋寮鄉○
    ○村○○路81號住處內，將甲基安非他命置於吸食器內以酒
    精燈加熱燒烤後，再吸食其霧化氣體之方式，施用第二級毒
    品甲基安非他命1 次。嗣因員警監聽認其涉犯施用、販賣毒
    品而向本院聲請核發搜索票，於98年6 月6 日9 時30分許，
    持搜索票前往其上開住處搜索後，將甲○○帶回警局，經其
    同意後，由警採集其尿液送驗，呈甲基安非他命之陽性反應
    而查悉上情，並扣得其所有，施用所餘之甲基安非他命2 包
    （總含袋重7.64公克）、供本件施用所用之夾鏈袋1 包、酒
    精燈1 個、吸食器1 組、玻璃球1 個。
二、案經屏東縣警察局枋寮分局報告台灣屏東地方法院檢察署檢
    察官偵查起訴。
    理  由
一、本件被告甲○○所犯係死刑、無期徒刑、最輕本刑為3 年以
    上有期徒刑以外之罪，其於本院準備程序中就被訴事實為有
    罪之陳述，經法官告知被告簡式審判程序之旨，並聽取公訴
    人、被告之意見後，由本院合議庭依刑事訴訟法第273 條之
    1 第1 項規定，裁定由受命法官獨任進行簡式審判程序，先
    予敘明。
二、上揭事實，業據被告於偵訊及本院審理時坦承不諱，且被告
    為警在98年6 月6 日所採集之尿液，經行政院海岸巡防署海
    洋巡防總局第五海巡隊員警送高雄市立凱旋醫院檢驗之送驗
    結果，呈甲基安非他命之陽性反應，此有高雄市立凱旋醫院
    98年6 月19日A00000000 號濫用藥物尿液檢驗報告、行政院
    海岸巡防署海洋巡防總局第五海巡隊緝獲煙毒麻醉藥品案涉
    案嫌犯姓名代碼對照表各1 紙在卷可證。另被告為警查獲當
    時所扣得之白色晶體2 包（總含袋重7.64公克），經行政院
    海岸巡防署海洋巡防總局第五海巡隊員警初步檢驗，亦呈甲
    基安非他命反應，有行政院海岸巡防署海洋巡防總局第五海
    巡隊查獲涉嫌毒品危害防制條例毒品初步鑑驗報告單1 紙及
    初步鑑驗照片1 幀在卷足憑，上述鑑驗結果，係檢驗機關本
    於專業知識及以精密儀器或科學檢驗方法所得之結論，自可
    憑信，此外復有吸食器、玻璃球、酒精燈各1 個、夾鏈袋 1
    包扣案可證，綜上足認，本案事證明確，被告上開犯行，應
    堪認定。
三、查本件被告前於87年間因施用毒品案件，經本院裁定送觀察
    、勒戒後，認有繼續施用毒品之傾向，再經本院裁定令入戒
    治處所施以強制戒治，嗣經本院裁定停止戒治後，再經撤銷
    停止戒治，而於89年9 月28日執行完畢，並由台灣高雄地方
    法院檢察署檢察官於89年10月16日以89年度戒毒偵字第1104
    號為不起訴處分確定。又於93年間因施用毒品案件，經本院
    以93年度易字第486 號判決判處有期徒刑9 月確定，於94年
    6 月1 日縮短刑期執行完畢，有台灣高等法院被告前案紀錄
    表在卷可稽，其於上開強制戒治執行完畢釋放後之5 年內，
    復再施用毒品而為本院判處有期徒刑確定，則被告再犯本件
    施用毒品犯行之時間，雖在前次強制戒治執行完畢釋放5 年
    後，惟其既已於5 年內再犯，依前揭說明，
    本件仍應依法予以論罪科刑。
四、核被告所為，係犯毒品危害防制條例第10條第2 項之施用第
    第二級毒品罪。其持有第二級毒品之行為為施用之高度行為
    所吸收，不另論罪。又被告有事實欄所載之刑之執行完畢紀
    錄，有前揭台灣高等法院被告前案紀錄表可參，其受有期徒
    刑之執行完畢後5 年內，故意再犯本件有期徒刑以上之罪，
    為累犯，應依刑法第47條第1 項之規定加重其刑。爰審酌被
    告前因施用毒品，先後經觀察、勒戒、強制戒治及法院判刑
    確定後，仍未戒絕毒品，再犯本件施用毒品犯行，顯見其無
    悔改之意，戒毒之意志不堅，惟念其施用毒品乃自戕一己之
    身體健康，尚未害及他人，犯後亦坦承犯行，態度良好及其
    生活狀況、教育程度等一切情狀，量處如主文所示之刑。扣
    案之白色晶體2 包（總含袋重7.64公克）經檢驗出含有甲基
    安非他命成分，業俱上述，又包裝所用之包裝袋2 只因沾附
    有第二級毒品甲基安非他命成分而無法析離，應整體視為毒
    品，均應依毒品危害防制條例第18條第1 項前段之規定宣告
    沒收銷燬之。另扣案之吸食器、玻璃球、酒精燈各1 個、夾
    鏈袋1 包均為被告所有供本件施用第二級毒品所用，業據其
    供承明確（本院卷第72頁），爰依刑法第38條第1 項第2 款
    規定，併予宣告沒收。
據上論斷，應依刑事訴訟法第273 條之1 第1 項、第299 條第1
項前段，毒品危害防制條例第10條第2 項、第18條第1 項前段，
刑法第11條、第47條第1 項、第38條第1 項第2 款，判決如主文
。
本案經檢察官李秀玲到庭執行職務
中    華    民    國    98    年    9     月    30    日
                  刑事第二庭    法  官  劉怡孜
以上正本證明與原本無異。
如不服本判決應於收受判決後10日內向本院提出上訴書狀，並
應敘述具體理由；其未敘述上訴理由者，應於上訴期間屆滿後
20日內向本院補提理由書（均須按他造當事人之人數附繕本）
「切勿逕送上級法院」。
中    華    民    國    98    年    9     月    30    日
                                書記官  馮得弟
附錄本案論罪科刑法條
毒品危害防制條例第10條
施用第一級毒品者，處 6 月以上 5 年以下有期徒刑。
施用第二級毒品者，處 3 年以下有期徒刑。


司法院資訊處製作；財團法人民間司法改革基金會備份。
